福建金門地方法院民事裁定
111年度小上字第1號
上  訴  人  洪榮洲
被  上訴人  俞美𪃢


上列當事人間請求損害賠償事件，上訴人對於民國110年10月19
日本院金城簡易庭 110年度城小字第71號第一審判決提起上訴，
本院裁定如下：
    主    文
上訴駁回。
第二審訴訟費用新臺幣壹仟伍佰元由上訴人負擔。
    理    由
一、按對於小額程序第一審裁判之上訴，非以其違背法令為理由
    ，不得為之；其上訴狀內應記載上訴理由，表明下列各款事
    項：一、原判決所違背之法令及其具體內容。二、依訴訟資
    料可認為原判決有違背法令之具體事實，民事訴訟法第436
    條之24第2項、第436條之25分別定有明文。又所謂判決違背
    法令，係指判決不適用法規或適用不當者言。有下列情形，
    其判決當然違背法令：㈠判決法院之組織不合法者。㈡依法
    律或裁判應迴避之法官參與裁判者。㈢法院於權限之有無辨
    別不當或違背專屬管轄之規定者。㈣當事人於訴訟未經合法
    代理者。㈤違背言詞辯論公開之規定者。㈥判決不備理由或
    理由矛盾者，民事訴訟法第468、469條亦有明文。再以判決
    違背法令為上訴理由時，其上訴狀內應有具體指摘，並揭示
    法規條項或內容。如未依此方式表明，即難認其上訴為合法
    。倘上訴狀所載，僅就原審取捨證據任加指摘，並未具體指
    出原判決違背何等法規，依上說明，該上訴即難認為合法，
    最高法院71年台上字第314號判例意旨參照。
二、本件上訴意旨略以：㈠伊未收到起訴狀或繕本，致使未能於
    開庭時出席。㈡依據民法第367條規定，買受人對出賣人有受
    領標的之義務。伊於收受價金新臺幣（下同）10萬元後，交
    給訴外人劉永慶之同居人李純芳，及將李純芳之聯絡方式給
    臺灣嘉義地方檢察署查證。伊及訴外人羅達望，均有南下屏
    東與劉永慶接洽，蝦苗從屏東經高雄空運至廈門再到伊與劉
    永慶投資之龍岩市武平縣養蝦場暫養，伊也曾告知蝦苗已到
    ，不能因被上訴人於安徽本該開展養蝦場，因與合夥人拆夥
    ，對暫養在伊養蝦場之蝦苗不聞不問，經三年多，不收取貨
    品。請鈞院廢棄第一審判決，並請鈞院督促被上訴人盡快於
    6個月內將蝦苗領走等語。
三、經核，上訴人以其未收受起訴狀或繕本，致使未能於開庭時
    出席，認有起訴程式不備之情形云云。惟被上訴人透過督促
    程序請求損害賠償，上訴人收受支付命令並提出異議，足徵
    上訴人明知被上訴人本係依督促程序聲請發支付命令，經其
    異議而視為起訴（民事訴訟法第519條第1項參照）。再者，
    原審寄發辯論通知書至上訴人之戶籍地金門縣○○鎮○○路0段0
    0巷0弄0號而為寄存送達等情，此有民事聲請支付命令狀1份
    、民事支付命令異議狀1份及本院簡易庭送達證書1紙在卷可
    參，並經本院職權調取本院109年度司促字第1997號卷（下
    稱本院司促卷第35頁）、本院110年度城司小調字第17號卷
    （下稱本院調解卷第13頁）、本院110年度城小字第71號卷
    （下稱原審卷第35頁）核閱無訛，足認上訴人前揭主張難謂
    可採。再者，原審係以民法第535、544條規定之委任關係所
    生之損害賠償請求權，判准被上訴人勝訴，然上訴人所提前
    揭上訴理由並未具體指摘原判決所違背之法令及其內容，亦
    未說明依何訴訟資料可認為原判決有違背法令情事，而僅對
    原審之事實認定與證據取捨任作指摘。揆諸上開說明，本件
    上訴難認適法，應以裁定駁回。
四、本件第二審訴訟費用為1,500元（即裁判費），應由上訴人
    負擔，爰確定如主文第2項所示。
五、據上論結，本件上訴不合法，依民事訴訟法第436條之32第1
    項、第 2項、第444條第1項前段、第436條之19第1項、第95
    條、第78條，裁定如主文。 
中　　華　　民　　國　　111 　年　　1 　　月　　13　　日
                  民事第一庭  審判長法  官  陳弘能
　　　　　　　　　
                                    法  官  魏玉英
　　　　　　　　　　　　　　　　　　
                                    法  官  黃俊偉
以上正本係照原本作成。
本件不得抗告。 
中　　華　　民　　國　　111 　年　　1 　　月　　13　　日
                                    書記官  黃紹洧